臺灣臺北地方法院刑事判決
111年度交簡上字第15號
上  訴  人  臺灣臺北地方檢察署檢察官
被      告  陳清榮


上列上訴人即被告因過失傷害案件，不服本院中華民國110年12
月30日110年度交簡字第906號第一審簡易判決（聲請簡易判決處
刑案號：110年度偵字第28328號），提起上訴，本院管轄之第二
審合議庭判決如下：
    主  文
上訴駁回。
陳清榮緩刑貳年。
    犯罪事實及理由
一、本案經本院合議庭審理結果，認第一審引用聲請簡易判決處
    刑書所列證據，判決被告犯過失傷害罪，處拘役50日，並諭
    知易科罰金之折算標準，核其認事、用法及量刑均無不當，
    應予維持，除引用第一審刑事簡易判決書記載之犯罪事實、
    證據及理由（如附件判決書）外，茲補充被告於本院準備程
    序及審理中之自白（見本院簡上字卷第32、68頁）為證據。
二、檢察官上訴意旨略以：被告於案發後未與告訴人高雅惠達成
    和解、取得告訴人之原諒，認原審量刑過輕，難認妥適等語
    。
三、本院查：
㈠、按關於刑之量定及緩刑之宣告，係實體法上賦予法院得為自
    由裁量之事項，倘其未有逾越法律所規定之範圍，或濫用其
    權限，即不得任意指摘為違法（最高法院75年台上第7033號
    判決可資參照）。又在同一犯罪事實與情節，如別無其他加
    重或減輕之原因，下級審法院量定之刑，亦無過重或失輕之
    不當情形，則上級審法院對下級審法院之職權行使，原則上
    應予尊重（最高法院85年度台上字第2446號判決意旨參照）
    。由上可知，法律固賦予法官自由裁量權，但此項裁量權之
    行使，並非得以恣意為之，仍應受一般法律原則之拘束，苟
    無濫用裁量權、違反比例原則、重要量刑事由未予斟酌之情
    事，尚難謂有違法或不當之處。
㈡、本案經原審審理結果，認被告犯罪事證明確，因而適用刑事
    訴訟法第449條第1項前段、第3項、第454條第2項，審酌被
    告駕車疏未注意車前狀況，因而撞擊吳德倫所駕駛、搭載告
    訴人之車輛，致告訴人受有下背痛、上背及下背、腹部、右
    上肢挫傷等傷害，所為應予非難，又被告於原審尚未與告訴
    人達成和解或賠償其所受之損害，足認被告對本案車禍事故
    之處理態度甚為消極，復斟酌被告之素行、過失情節、碩士
    畢業之智識程度等一切情狀，量處如原審主文所示之刑，並
    諭知易科罰金之折算標準。經核原審認事用法均無違誤，所
    量處之刑度亦無輕重失衡之情形，自難認有何違法或不當之
    處，本院自當予以尊重。至被告與告訴人固業於本院審理中
    達成和解並履行完畢等情，有本院筆錄、本院公務電話紀錄
    各1份及匯款資料2份在卷可憑（見本院簡上卷第73至79頁）
    ，原審雖未及審酌上情，惟就此與原判決量刑所據理由為整
    體綜合觀察，尚難認原審就本件犯罪事實與情節量處之刑，
    有何明顯過重或失輕之不當，應予維持。是檢察官提起上訴
    ，核無理由，應予駁回。
㈢、惟查，被告前未曾因故意犯罪受有期徒刑以上刑之宣告，有
    臺灣高等法院被告前案紀錄表1份附卷可稽，被告因一時失
    慮，致罹刑典，固非可取，惟犯後坦認犯行，並與告訴人達
    成和解並履行完畢，綜核其家庭生活、經濟狀況等情，本院
    認經此偵審程序及刑之宣告，其應知警惕，信無再犯之虞，
    是所宣告之刑以暫不執行為適當，並衡酌本案之犯罪情節，
    依刑法第74條第1項第1款之規定，宣告緩刑2年，以勵自新
    。
據上論斷，應依刑事訴訟法第455條之1第1項、第3項、第368條
、第373條，刑法第74條第1項第1款，判決如主文。
本案經檢察官李巧菱聲請簡易判決處刑，檢察官劉承武到庭執行
職務。
中　　華　　民　　國　　111 　年　　5　　月　　17　　日
                  刑事第十四庭  審判長法官  余銘軒

　　　　　　　　　　　　　　　　　　　法官  黃文昭

　　　　　　　　　　　　　　　　　　　法官  陳翌欣
上正本證明與原本無異。
不得上訴。
                                     書記官  劉亭均
中　　華　　民　　國　　111 　年　　5 　　月　　17　　日
附件　　　　　　　　　　　　　　　　　　　　　　
臺灣臺北地方法院刑事簡易判決
110年度交簡字第906號
聲  請  人  臺灣臺北地方檢察署檢察官
被      告  陳清榮
上列被告因過失傷害案件，經檢察官聲請以簡易判決處刑（110
年度偵字第28328號），本院判決如下：
    主      文
陳清榮犯過失傷害罪，處拘役伍拾日，如易科罰金，以新臺幣壹
仟元折算壹日。
    事實及理由
一、本案之犯罪事實及證據，除犯罪事實欄關於「多處挫傷」之
    記載，應補充更正為「上背及下背、腹部、右上肢挫傷」外
    ，餘均引用臺灣臺北地方檢察署檢察官聲請簡易判決處刑書
    （如附件）之記載。
二、論罪科刑：
　㈠核被告陳清榮所為，係犯刑法第284條前段之過失傷害罪。被
    告肇事後，在有偵查犯罪職權之公務員發覺為犯嫌前，即主
    動向到場處理車禍之警員承認其為肇事者，此觀臺北市政府
    警察局A3類道路交通事故調查紀錄表即明（見臺灣臺北地方
    檢察署110年度他字第3374號卷第73頁），核其情節，與自
    首之規定相符，爰依刑法第62條前段規定，減輕其刑。
　㈡爰以行為人之責任為基礎，審酌被告駕車疏未注意車前狀況
    ，因而撞擊吳德倫所駕駛、搭載告訴人高雅惠之車輛，致告
    訴人受有下背痛、上背及下背、腹部、右上肢挫傷等傷害，
    所為應予非難，又被告迄今尚未與告訴人達成和解或賠償其
    所受之損害，足認被告對本案車禍事故之處理態度甚為消極
    ，復斟酌被告之素行、過失情節、碩士畢業之智識程度（見
    本院110年度交簡字第906號卷第11頁）等一切情狀，量處如
    主文所示之刑，並諭知易科罰金之折算標準，以示懲儆。
三、據上論斷，應依刑事訴訟法第449條第1項前段、第3項、第4
    54條第2項，逕以簡易判決處刑如主文。
四、如不服本判決，應於判決送達後20日內，向本院提出上訴書
    狀（應附繕本），上訴於本院合議庭。
中　　華　　民　　國　　110 　年　　12　　月　　30　　日
　　　　　　　　　刑事第六庭　　法　官  劉俊源
上正本證明與原本無異。
如不服本判決，應於收受送達後20日內向本院提出上訴書狀。
                                書記官  洪紹甄
中　　華　　民　　國　　110 　年　　12　　月　　30　　日
附錄本案論罪科刑法條全文如下：
中華民國刑法第284條：
因過失傷害人者，處1年以下有期徒刑、拘役或10萬元以下罰金
；致重傷者，處3年以下有期徒刑、拘役或30萬元以下罰金。
附件：
臺灣臺北地方檢察署檢察官聲請簡易判決處刑書
                                    110年度偵字第28328號
　　被　　　告　陳清榮　男　46歲（民國00年0月00日生）
　　　　　　　　　　　　住臺北市○○區○○街00巷00號
　　　　　　　　　　　　國民身分證統一編號：Z000000000號
上列被告因過失傷害案件，業經偵查終結，認宜聲請以簡易判決
處刑，茲將犯罪事實及證據並所犯法條分敘如下：
        犯罪事實
一、陳清榮於民國110年1月4日上午9時58分許，駕駛車牌號碼00
    0-0000號自用小客車，沿臺北市大安區建國高架道路由南往
    北方向行駛，於行經同路段145號燈桿前時，本應注意車前
    狀況，隨時採取必要之安全措施，而依當時之情形，顯無不
    能注意之情事，竟疏未注意，致不慎撞及同向前方由吳德倫
    所駕駛、搭載友人高雅惠之車牌號碼000-0000號自用小客車
    後方，高雅惠因此受有下背痛及多處挫傷等傷害。
二、案經高雅惠訴由臺北市政府警察局中山分局報告偵辦。
        證據並所犯法條
一、證據：
(一)被告陳清榮於警詢時及偵查中之供述。
(二)告訴人高雅惠於警詢時之指訴。
(三)證人吳德倫於偵查中之證述。
(四)臺北市政府警察局大安分局道路交通事故現場圖、A3類道路
    交通事故調查紀錄表及現場照片。
(五)臺北市立萬芳醫院、春林復健科診所診斷證明書各1份。
二、核被告所為，係犯刑法第284條前段之過失傷害罪嫌。
三、依刑事訴訟法第451條第1項聲請逕以簡易判決處刑。 
　　此  致
臺灣臺北地方法院
中　　華　　民　　國　 110　　年　  11 　 月　　 9　　日
　　　　　　　　  　          檢  察  官  李 巧 菱
本件正本證明與原本無異
中　　華　　民　　國　 110 　 年　  12  　月　   1  　日
                              書　記　官  賴 昀

本件係依刑事訴訟法簡易程序辦理，法院簡易庭得不傳喚被告、
輔佐人、告訴人、告發人等出庭即以簡易判決處刑；被告、被害
人、告訴人等對告訴乃論案件如已達成民事和解而要撤回告訴或
對非告訴乃論案件認有受傳喚到庭陳述意見之必要時，請即另以
書狀向簡易法庭陳述或請求傳訊。

附錄本案所犯法條全文：
中華民國刑法第284條
因過失傷害人者，處 1 年以下有期徒刑、拘役或 10 萬元以下
罰金；致重傷者，處 3 年以下有期徒刑、拘役或 30 萬元以下
罰金。